臺灣高雄地方法院民事裁定
108年度消債更字第247號
聲  請  人  蘇小梅  
0000000000000000

上列當事人因消費者債務清理事件聲請更生，本院裁定如下：
    主  文
聲請人蘇小梅自中華民國一百零八年十一月十三日下午四時起開
始更生程序。
命司法事務官進行本件更生程序。
    理  由
一、聲請意旨略以：伊無力清償債務，曾向本院聲請前置調解但
    不成立，爰聲請准予更生等語。
二、按債務人不能清償債務或有不能清償之虞者，得依本條例所
    定更生或清算程序，清理其債務。債務人無擔保或無優先權
    之本金及利息債務總額未逾新臺幣（下同）12,000,000元者
    ，於法院裁定開始清算程序或宣告破產前，得向法院聲請更
    生。法院開始更生程序之裁定，應載明其年、月、日、時，
    並即時發生效力。法院裁定開始更生或清算程序後，得命司
    法事務官進行更生或清算程序，必要時得選任律師、會計師
    或其他適當之自然人或法人一人為監督人或管理人。消費者
    債務清理條例（下稱本條例）第3 條、第42條第1 項、第45
    條第1 項及第16條第1 項分別定有明文。
三、經查：
㈠、聲請人前於民國108年6月11日提出債權人清冊，向本院聲請
    調解債務清償方案，經本院108年度司消債調字第287號受理
    ，於108年6月24日調解不成立，聲請人於同日以言詞聲請更
    生等情，業經本院依職權調閱上開調解卷宗核閱無訛。
㈡、聲請人於106年度至107年度申報所得分別為188,069元、0元
    ，106年平均每月所得為15,672元（本件元以下均採四捨五
    入計算），名下無財產，有中國人壽保單解約金366,195元
    （前於107年1月3日、12月3日各領取醫療保險金1,000元、3
    ,000元）、新光人壽未到期保費167元（前於107年12月10日
    領取1,300元醫療理賠金）、富邦人壽保單解約金333,715元
    （前於106年3月3日、11月2日各領取生存保險金23,532元、
    44,537元，107年共領取生存保險金及醫療保險金71,607元
    ，108年2月27日領取生存保險金23,532元；另保單號碼0000
    00000000號、Z00000000000號、000000000000號保單，原要
    保人及被保險人均為聲請人，嗣000000000000號保單於105
    年12月16日，Z00000000000號、000000000000號保單於106
    年3月23日將要保人由聲請人變更為其長子王恆恩），至三
    商美邦人壽部分，聲請人非保戶；又聲請人自陳106年6月至
    11月受雇於張倡榮之祥全診所從事內外清潔工作，每月收入
    10,000元，如遇農曆年，雇主另給10,000元紅包，自106年1
    1月28日起無正職，106年12月1日起在家幫長子王恆恩照顧
    子女，由長子每月給付10,000元，如入不敷出，再向子女拿
    取，現未領取任何補助及勞保給付，而成年之次子僅提供聲
    請人住宿，未給付扶養費等情，有財政部高雄國稅局106年
    至107年綜合所得稅各類所得資料清單及財產歸屬資料清單
    【本院108年度司消債調字第287號卷（下稱調卷）第10至12
    頁】、財產及收入狀況說明書（調卷第3至4頁）、債權人清
    冊（調卷第5頁）、戶籍謄本（調卷第6頁）、勞工保險被保
    險人投保資料表（調卷第13頁）、個人商業保險查詢結果表
    （本案卷第26頁）、財團法人金融聯合
    徵信中心前置協商專用債權人清冊（調卷第7至9頁）、信用
    報告（本案卷第19至20頁）、高雄市政府社會局函（本案卷
    第12頁）、勞動部勞工保險局函（本案卷第13頁）、收入證
    明切結書（本案卷第15頁、第38頁）、中國人壽保險股份有
    限公司函（本案卷第21至22頁）、富邦人壽保險股份有限公
    司陳報狀（本案卷第27至29頁）、新光人壽保險股份有限公
    司陳報狀（本案卷第35至36頁）、三商美邦人壽保險股份有
    限公司函（本案卷第37頁）等附卷可證。則在別無其他資料
    可認聲請人有其他收入之情形下，以其長子每月給付之10,0
    00元核算現在償債能力之基礎，堪認妥適。
㈢、關於聲請人個人日常必要支出部分，按債務人必要生活費用
    ，以最近一年衛生福利部或直轄市政府所公告當地區每人每
    月最低生活費一點二倍定之，本條例第64條之2第1項定有明
    文。本院參酌衛福部社會司所公告108年度高雄市最低生活
    費為13,099元，則聲請人每月最低生活所必需除有特殊情形
    並有證據證明者外，自宜以此之1.2倍即15,719元為度，始
    得認係必要支出。又聲請人陳稱於次子所有房屋居住，客觀
    上無房屋費用支出，故於計算聲請人個人每月必要生活費時
    ，即應自前開已包括聲請人居住費用在內之每月最低生活費
    用中，扣除相當於房租支出所佔比例（大約為24.36％）。依
    此計算結果，聲請人每月之必要生活費應以11,890元為準【
    計算式：15,719－（15,719×24.36%）＝11,890】。
㈣、承上，聲請人目前每月收入10,000元，扣除個人必要支出11,
    890元後，已無餘額，然聲請人表明欲聲請更生程序且可提
    出每月2,000元之還款方案（見本案卷第23頁還款保證書）
    。而聲請人目前負債總額為2,974,278元（調卷第31頁，包
    括：永豐銀行、兆豐資產管理股份有限公司），扣除中國人
    壽、富邦人壽保單解約金及新光人壽未到期保費共計700,07
    7元後，以每月所欲還款金額逐年清償，至少須約95年【計
    算式：（2,974,000－00000000）÷2,000÷12≒95】始能清償完
    畢，應認其已不能清償債務。此外，聲請人無擔保或無優先
    權之債務總額未逾12,000,000元，且無本條例第6條第3項、
    第8條或第46條各款所定駁回更生聲請之事由存在。則聲請
    人聲請更生為有理由，應予准許，爰命司法事務官進行本件
    更生程序。
四、依本條例第11條第1 項、第45條第1 項、第16條第1 項，裁
    定如主文。
中　　華　　民　　國　 108　　年　　11　　月　　12　　日
              　　民事庭　　法　官　賴寶合
以上正本係照原本作成。
本裁定不得抗告。
中　　華　　民　　國　 108　　年　　11　　月　　12　　日
  　                        書記官　胡美儀